【裁判字號】    95,破,36
【裁判日期】    950919
【裁判案由】    宣告破產
【裁判全文】
臺灣高雄地方法院民事裁定                95年度破字第36號
聲  請  人  甲○○
聲請人聲請宣告破產事件，本院裁定如下：
    主  文
聲請駁回。
聲請費用由聲請人負擔。
    理  由
一、聲請意旨略以：伊前投資友人事業而向多家銀行貸款，因經
    濟不景氣，致血本無歸，伊為照顧重病年邁之父母及殘障之
    胞弟又舉債度日，致積欠多家金融機構之債務達新台幣（下
    同）1,995,385 元，而伊又遭公司裁員而失業，名下無不動
    產，僅有現金241,650 元，伊財產總額顯然不足清償債務，
    又上開241,650 元現金足以構成破產財團，而有宣告破產之
    實益，為此，檢具財產狀況說明書、債權人清冊、財產目錄
    、台灣銀行支票影本等件聲請宣告破產等語。
二、按破產，對債務人不能清償債務者，宣告之，破產法第57條
    固有明文。惟法院就破產之聲請，應依職權為必要之調查，
    倘債務人確係毫無財產可構成破產財團，或債務人之財產不
    敷清償破產財團之費用及財團之債務，無從依破產程序清理
    其債務時，得以無宣告破產之實益，裁定駁回聲請（最高法
    院86年度台抗字第479 號裁定參照）。
三、經查，聲請人積欠如附表所載債權人之債務合計有2,692,99
    9 元，此經本院向附表所示各債權人查明在卷，有上開銀行
    之函文存卷可憑（本院卷第37、56至99頁）。而聲請人主張
    其名下財產僅有現金241,650 元之情，固據提出發票人為臺
    灣銀行、受款人為聲請人、發票日為95年5 月10 日 、面額
    241,650 元之支票1 紙為證，惟經本院函詢臺灣銀行新興分
    行結果，被告業於民國95年7 月12日將上開支票存入聲請人
    帳號000000000000號帳戶，且該帳戶截至95年9 月1 日止存
    款餘額為650 元，有該行95年9 月11日新興營字第095000
    42801 號函文在卷足稽（本院卷第107 頁），是聲請人之財
    產僅餘現金650 元；另本院職權查詢結果，聲請人93年度固
    有岱山企業行之薪資所得198,000 元及投資南仁湖育樂股份
    有限公司83,840元，有聲請人之稅務電子閘門財產所得調件
    明細表可參（見本院卷第40、41頁），然因聲請人並未陳報
    此部分財產，且為93年之資料，亦不能認為聲請人現仍有上
    開財產；此外，聲請人復自承已失業，亦未能提出其尚有財
    產收入之證明，堪認聲請人顯無足夠之資產得以構成破產財
    團，依前開說明及破產法第148 條意旨，應認其無宣告破產
    之實益。從而，聲請人聲請宣告破產，為無理由，應予駁回
    。
四、依破產法第5 條、民事訴訟法第95條、第78條，裁定如主文
    。
中    華    民    國    95    年    9     月    19    日
                  民事第一庭  法  官  廖純卿
以上正本證明與原本無異。
如對本裁定抗告須於裁定送達後10日內向本院提出抗告狀。
中    華    民    國    95    年    9     月    19    日
                              書記官  李明罐
附表：
──┌──┬───────────┬──────┐
    │編號│  債      權      人  │債權金額（新│
    │    │                      │台幣）      │
    ├──┼───────────┼──────┤
    │ 1  │國泰世華商業銀行股份有│533,561元   │
    │    │限公司                │            │
    ├──┼───────────┼──────┤
    │ 2  │美商花旗銀行股份有限公│194,620元   │
    │    │司                    │            │
    ├──┼───────────┼──────┤
    │ 3  │聯邦商業銀行股份有限公│376,625元   │
    │    │司                    │            │
    ├──┼───────────┼──────┤
    │ 4  │玉山銀行股份有限公司  │116,142元   │
    │    │                      │            │
    ├──┼───────────┼──────┤
    │ 5  │友邦國際信用卡股份有限│113,214元   │
    │    │公司                  │            │
    ├──┼───────────┼──────┤
    │ 6  │美商美國通運銀行股份有│ 167,365元  │
    │    │                      │            │
    ├──┼───────────┼──────┤
    │ 7  │安泰商業銀行股份有限公│767,406元   │
    │    │司                    │            │
    ├──┼───────────┼──────┤
    │ 8  │台北富邦商業銀行股份有│422,066元   │
    │    │限公司                │            │
    ├──┼───────────┴──────┤
    │合計│  2,692,999元                       │
    └──┴──────────────────┘


司法院資訊處製作；財團法人民間司法改革基金會備份。
